【裁判字號】    98,訴,613
【裁判日期】    980831
【裁判案由】    違反毒品危害防制條例
【裁判全文】
臺灣嘉義地方法院刑事判決               98年度訴字第613號
公  訴  人  臺灣嘉義地方法院檢察署檢察官
被      告  甲○○
上列被告因違反毒品危害防制條例案件，經檢察官提起公訴（98
年度毒偵字第1071號），因被告於本院準備程序中就被訴事實為
有罪之陳述，經本院合議庭裁定由受命法官獨任以簡式審判程序
審理判決如下：
    主  文
甲○○施用第一級毒品，累犯，處有期徒刑捌月。
    犯 罪 事 實
一、甲○○前因侵占及施用毒品案件經本院以95年度訴字第654
    號判決各判處有期徒刑7月、因竊盜案件經本院以95年度易
    字第601號判決判處有期徒刑8月、因竊盜案件經本院以96年
    度易字第222號判決分別判處有期徒刑6月、8月、8月、因施
    用毒品案件經本院以96年度訴字第318號判決判處有期徒刑7
    月確定，前3罪及後4罪復經本院以96年度聲減字第834號裁
    定減刑及分別定其應執行刑為有期徒刑8月又15日、1年1月
    確定，甫於民國97年11月26日縮刑期滿執行完畢，翌日出監
    。且前於92年間，曾因施用毒品案件，經臺灣雲林地方法院
    以92年度毒聲字第965號裁定應送勒戒處所觀察、勒戒，後
    因無繼續施用毒品傾向，於93年3月5日執行完畢釋放，並經
    臺灣雲林地方法院檢察署檢察官於93年3月8日，以92年度毒
    偵字第1156號為不起訴處分確定。詎其仍不知悔悟，復於上
    開觀察、勒戒執行完畢釋放後5年內之98年2月22日上午8時
    許，基於施用第一級毒品海洛因之犯意，在嘉義市○區○○
    路50號2樓1屋內，以將海洛因摻水置於針筒注射身體之方式
    ，施用海洛因1次。嗣於同年月26日下午6時10分許，為警經
    甲○○同意採集尿液送驗後，結果確呈海洛因進入人體後經
    代謝作用所分解生成之嗎啡陽性反應，始悉上情。
二、案經嘉義縣警察局移送臺灣嘉義地方法院檢察署檢察官偵查
    起訴。
    理  由
一、本件被告甲○○所犯係死刑、無期徒刑、最輕本刑為3年以
    上有期徒刑以外之罪，亦非高等法院管轄第一審案件，且被
    告於本院準備程序中，已就被訴事實為有罪之陳述，經告知
    簡式審判程序之旨後，被告及檢察官對於本件改依簡式審判
    程序審理均表示同意，經本院合議庭依刑事訴訟法第273條
    之1第1項規定，裁定本件由受命法官獨任以簡式審判程序加
    以審理，是本件之證據調查，依刑事訴訟法第273條之2規定
    ，不受同法第159條第1項、第161條之2、第161條之3、第16
    3條之1及第164條至第170條有關證據提示、交互詰問及傳聞
    證據等相關規定之限制，合先敘明。
二、上開犯罪事實，業據被告坦承不諱，且其本件為警採集送驗
    之尿液，經以酵素免疫法（EIA）初步篩檢及氣相層析質譜
    法（GC／MS）確認鑑定，檢驗結果確呈海洛因進入人體後經
    代謝作用所分解生成之代謝物嗎啡陽性反應，有臺灣檢驗科
    技股份有限公司98年3月17日濫用藥物尿液檢驗報告及代號
    與真實姓名對照表各1紙在卷可資佐證（見警卷第5頁至第6
    頁）。足認被告上開任意性自白與事實相符，堪予採信。
三、本件被告前於92年間，曾因施用毒品案件，經臺灣雲林地方
    法院以92年度毒聲字第965號裁定應送勒戒處所觀察、勒戒
    ，後因無繼續施用毒品傾向，於93年3月5日執行完畢釋放，
    並經臺灣雲林地方法院檢察署檢察官於93年3月8日，以92年
    度毒偵字第1156號為不起訴處分確定之情，有臺灣高等法院
    被告前案紀錄表1份在卷可稽（見本院卷第4頁至第18頁），
    又於5年內再犯本件施用毒品犯行，依毒品危害防制條例第2
    3條第2項規定，應依法逕行追訴處罰。本件事證明確，被告
    犯行堪以認定。
四、查海洛因為毒品危害防制條例第2條第2項第1款所定之第一
    級毒品，故核被告所為，係犯毒品危害防制條例第10條第1
    項之施用第一級毒品罪。被告持有海洛因以施用，其持有之
    低度行為，應為施用之高度行為所吸收，不另論罪。再其前
    因侵占及施用毒品案件經本院以95年度訴字第654號判決各
    判處有期徒刑7月、因竊盜案件經本院以95年度易字第601號
    判決判處有期徒刑8月、因竊盜案件經本院以96年度易字第2
    22號判決分別判處有期徒刑6月、8月、8月、因施用毒品案
    件經本院以96年度訴字第318號判決判處有期徒刑7月確定，
    前3罪及後4罪復經本院以96年度聲減字第834號裁定減刑及
    分別定其應執行刑為有期徒刑8月又15日、1年1月確定，甫
    於97年11月26日縮刑期滿執行完畢，翌日出監等節，有上述
    前案紀錄表可查，其於受徒刑之執行完畢後，5年以內故意
    再犯本件有期徒刑以上之罪，為累犯，應依法加重其刑。爰
    審酌被告曾因施用毒品經裁定觀察、勒戒及判處徒刑執行完
    畢，猶未知警惕而再犯本案，足見其未徹底戒除施用毒品之
    惡習，惟念及施用毒品本質上係戕害自身健康之行為，尚未
    嚴重破壞社會秩序或侵害他人權益，且被告坦承犯行、犯後
    態度尚可暨其犯罪之動機、目的、手段、國中畢業之智識程
    度、已婚育有1女、目前擔任模具技術員、經濟狀況不好等
    一切情狀，量處如主文所示之刑。
據上論斷，應依刑事訴訟法第273條之1第1項、第299條第1項前
段，毒品危害防制條例第10條第1項，刑法第11條前段、第47條
第1項，判決如主文。
本案經檢察官姜智仁到庭執行職務。
中    華    民    國    98    年    8     月    31    日
                  刑事第四庭    法  官  吳育霖
以上正本證明與原本無異。
如不服本判決應於收受判決後10日內向本院提出上訴書狀，並應
敘述具體理由；其未敘述上訴理由者，應於上訴期間屆滿後20日
內向本院補提理由書（均須按他造當事人之人數附繕本）「切勿
逕送上級法院」。告訴人或被害人如對於本判決不服者，應具備
理由請求檢察官上訴，其上訴期間之計算係以檢察官收受判決正
本之日期為準。
中    華    民    國    98    年    8     月    31    日
                                書記官  林美芳
附錄本案論罪科刑法條：
毒品危害防制條例第10條
施用第一級毒品者，處6月以上5年以下有期徒刑。
施用第二級毒品者，處3年以下有期徒刑。


司法院資訊處製作；財團法人民間司法改革基金會備份。
